# 投资性房地产成本转为公允价值模式计量

提问人：ycwl 时间：2013-09-05 15:22:00
1.借：投资性房地产-成本 80000000 -公允价值变动 6000000 投资性房地产累计折旧 4000000 贷：投资性房地产 80000000 利润分配 10000000 贷：递延所得税负债 2500000 借：利润分配 2500000 2.借：投资性房地产-成本 86000000 投资性房地产累计折旧 4000000 贷：投资性房地产 80000000 利润分配10000000 贷：递延所得税负债 2500000 借：利润分配 2500000
哪个正确？？？

回答人：chenyiwei
由于投资性房地产由成本模式变更为公允价值模式是按照会计政策变更进行追溯调整的，视同最初取得该项投资性房地产时即已采用公允价值模式计量，所以倾向于你说的第一种方法，即成本仍为原始取得成本，而不是以转换日的公允价值作为成本。

提问人：ycwl 时间：2013-09-05 20:18:48
恩，但是如果当时无形资产或固定资产转为投资性房地产时，公允价值高于固定资产或无形资产账面价值时，是应该进入资本公积的，而这是全部计入了公允价值变动损益了。陈斑，我该怎么理解？？？

回答人：chenyiwei
一个是会计政策变更（持有意图始终未变，因此要求将变更后的会计政策在过去也一贯运用），另一项是持有意图改变，两者性质不同，不能简单比照。